【裁判字號】    98,易,3035
【裁判日期】    981014
【裁判案由】    竊盜
【裁判全文】
臺灣臺中地方法院刑事判決              98年度易字第3035號
公  訴  人  臺灣臺中地方法院檢察署檢察官
被      告  辛○○
            己○○
上列被告因竊盜案件，經檢察官提起公訴（98年度偵字第14484
號），本院判決如下：
    主    文
辛○○犯如附表所示之罪，均累犯，各處如附表所示之刑。應執
行有期徒刑壹年，扣案T型六角扳手貳支、十字起子壹支、油壓
剪壹支及手套柒隻，均沒收。
辛○○其餘被訴攜帶兇器竊盜罪部分，無罪。
己○○無罪。
    犯罪事實及理由
壹、有罪部分
一、犯罪事實:辛○○前因公共危險案件，經本院以93年度交訴
    字第145號判決判處有期徒刑7月確定，於民國94年12月2日
    縮刑期滿執行完畢。詎其猶不知悔改，竟意圖為自己不法所
    有，基於攜帶凶器竊盜之犯意，持其所有客觀上足供兇器使
    用之T型六角扳手2支、十字起子1支、油壓剪1支，及手套7
    隻等物，先後於：（一）98年4月2日晚上10時許，辛○○攜
    帶上開工具，前往臺中縣東勢鎮○○里○○路136號前，竊
    取乙○○所有停放在該處之車牌號碼VN-18 29號自用小客車
    1部，得手後，辛○○將該車之音響、喇叭、輪胎、擾流板
    拆下，翌日再前往臺中市之某跳蚤市場，變賣予某不詳成年
    男子；（二）98年5月3日晚上10時許，辛○○攜帶其所有上
    開工具，前往臺中縣新社鄉○○村○○街○段7號前，下手竊
    取丁○○所有停放在該處之車牌號碼5E-9650號自用小客車1
    部，得手後，作為代步工具使用；（三）98年5月4日凌晨1
    時許，辛○○攜帶其所有上開工具，由不知情之己○○駕車
    搭載其前往臺中縣東勢鎮○○路與忠孝街口，由辛○○下手
    竊取甲○○所有停放在該處之車牌號碼OX-4837號自用小客
    貨車1部，得手後，由辛○○將該車之音響拆下，翌日辛○○前往臺中市之某跳蚤市場，變賣予某不詳成年男子。嗣於
    98 年5月25日下午2時40分許，在臺中縣東勢鎮○○街28巷
    口，為警盤查而查獲，並扣得辛○○所有供犯罪所用之上開
    T型六角扳手2支、十字起子1支、油壓剪1支及手套7隻。
二、本案檢察官、被告辛○○、己○○並未就卷內證據資料之證
    據能力有所爭執，且迄於言詞辯論終結前，均未主張有刑事
    訴訟法第159條第1項不得為證據之情形，是應認已同意卷內
    證據均得作為證據，且經本院審酌後，認無不適當之情形，
    應認本案調查之卷內證據均有證據能力，合先敘明。
三、前揭犯罪事實，業據被告辛○○坦承不諱，核與證人即被害
    人乙○○、丁○○、甲○○於警詢，證人李玫璇於警詢，證
    人即共同被告傅錦峰於檢察官偵查中證述情節相符，並有臺
    中縣警察局車輛協尋電腦輸入單3張、贓物認領保管單1紙、
    刑案現場照片在卷可稽，復有上開T型六角扳手2支、十字起
    子1支、油壓剪1支及手套7隻扣案足佐，事證明確，被告辛○○自白堪認與事實相符，其犯行洵堪認定。
四、按所謂兇器，其種類並無限制，凡客觀上對於人之生命、身
    體、安全構成威脅，具有危險性之兇器均屬之，且祇須行竊
    時攜帶此種具有危險性之兇器為已足，並不以攜帶之初有行
    兇之意圖為必要（最高法院79年台上字第5253號判例參照）
    ，查被告辛○○所攜持以行竊之T型六角扳手、十字起子、
    油壓剪均係金屬材質，質地甚堅，均足對人之生命、身體、
    安全構成威脅，堪認客觀上具危險性。是核被告辛○○就犯
    罪事實欄（一）、（二）、（三）所為，均係犯刑法第321
    條第1項第3款之攜帶凶器竊盜罪。被告辛○○所犯前揭3罪
    ，犯意個別，行為互異，均應予分論併罰。被告辛○○有前
    揭刑案執行完畢之情形，此有臺灣臺中地方法院檢察署刑案
    資料查註紀錄表、台灣高等法院被告全國前案紀錄表各1 份
    在卷可按，其受有期徒刑之執行完畢後，5年內故意再犯本
    案有期徒刑以上之各罪，均為累犯，均應依刑法第47條第1
    項規定加重其刑。被告辛○○所犯前開各罪，均係於有偵查
    權限之人知悉犯罪人之前，向員警陳明自己前揭竊盜犯行，
    業據證人戊○○於本院證述在卷，被告辛○○對於未發覺之
    罪自首而接受裁判，爰依刑法第62條前段之規定減輕其刑，
    並依法先加重其刑後減輕之。爰審酌被告辛○○坦承犯行，
    惟其素行不佳，另對被害人所造成損害之情節，尚無於量刑
    為明顯區別之必要等一切情狀，分別量處如附表所示之刑，
    及諭知易科罰金之折算標準。被告就犯罪事實欄（二）、(
    三）犯罪之時間相緊接，行竊地點相近，應綜合而對其此部
    分行為予非難之評價，是於定其應執行之刑時，應就此部分
    為其有利之考量，而定其應執行之刑，併依司法院大法官會
    議釋字第662號、第366號解釋意旨，仍諭知定刑後易科罰金
    之折算標準。扣案T型六角扳手2支、十字起子1支、油壓剪1
    支及手套7隻，係屬被告辛○○供犯罪所用之物，業據被告
    辛○○於本院供陳在卷，爰依法宣告沒收。
貳、無罪部分
一、公訴意旨另略以：
(一)被告辛○○另意圖為自己不法之所有，於98年4月14日下午6
    時許，攜帶其所有客觀上足供兇器使用之油壓剪1支，至庚○○所有位於臺中縣東勢鎮○○路石麻巷之果園，持上開油
    壓剪剪斷竊取庚○○所有長度約100公尺之電線。得手後，
    旋於同日騎乘機車將上開竊得之電線載至臺中縣石岡鄉土牛
    村之忠進資源回收場，變賣予不知情之丙○○，得款供己花
    用。嗣於98年5月25日下午2時40分許，在臺中縣東勢鎮○○
    街28巷口，為警盤查而查獲。並以證人庚○○、丙○○之證
    述、丙○○提供之便條紙及被告辛○○於偵查中之自白等，
    為其論據，因認被告辛○○此部分亦涉刑法第321條第1項第
    3 款之攜帶凶器竊盜罪。
(二)被告己○○就前揭犯罪事實欄（一）、（二）、（三）部分
    ，與被告辛○○共同意圖為自己不法所有，基於加重竊盜之
    犯意聯絡，由辛○○攜帶上開工具，由己○○駕車搭載辛○○，由辛○○下手竊取而由己○○在車上把風接應，竊取如
    犯罪事實欄（一）、（二）、（三）部分所示之財物，並以
    共犯即共同被告辛○○於偵查中之證詞，及被告己○○偵查
    中自承曾於98年5月4日駕車搭載被告辛○○至臺中縣東勢鎮
    ○○路與忠孝街口牽1部車輛等，為其主要論據，因認被告
    己○○亦涉犯刑法第321條第1項第3款之攜帶凶器竊盜罪。
二、按檢察官就被告犯罪事實，應負舉證責任，並指出證明之方
    法，刑事訴訟法第一百六十一條第一項定有明文。因此，檢
    察官對於起訴之犯罪事實，應負提出證據及說服之實質舉證
    責任。倘其所提出之證據，不足為被告有罪之積極證明，或
    其指出證明之方法，無從說服法院以形成被告有罪之心證，
    基於無罪推定之原則，自應為被告無罪之諭知。次按被告或
    共犯之自白，不得作為有罪判決之唯一證據，仍應調查其他
    必要之證據，以察其是否與事實相符，刑事訴訟法第一百五
    十六條第二項定有明文。立法旨意乃欲以補強證據以防範被
    告或共犯自白之虛擬致與真實不符，亦即以補強證據之存在
    ，藉之限制自白在證據上之價值。共犯，為被告以外之人。
    共犯不論在同一訴訟程序而為共同被告，或在不同之訴訟程
    序而非共同被告，其各別犯罪事實仍獨立存在；就被告本人
    之案件而言，其本質上屬於證人。故利用具有共犯關係之共
    同被告之自白或其他不利於己之陳述，作為認定其他共同被
    告犯罪之證據，為確保其他共同被告對證人之詰問權，該具
    證人適格之共同被告於審判中，除有類如刑事訴訟法第一百
    五十九條之三所列各款情形，或被告已明示捨棄詰問者外，
    應依人證之法定調查程序傳喚到庭具結陳述，使其他共同被
    告有詰問該共同被告即證人之機會；且仍應調查其他必要之
    證據，以察其陳述是否與事實相符，亦即仍須有補強證據以
    擔保該共犯自白之真實性，始得採為斷罪之依據(最高法院
    95 年度台上字第2828號、第6673號判決參照)。
三、訊據被告辛○○、己○○均堅決否認前揭犯行，被告辛○○
    辯稱:伊並未竊取庚○○之電線，亦未去過庚○○之果園，
    伊之前確實有跟己○○去賣電線給丙○○，但那是合法收來
    的，伊於警詢中係因精神不濟就隨便承認，於檢察官偵訊係
    因未想清楚就承認等語。被告己○○辯稱:伊僅如檢察官偵
    訊中所言，即曾駕車搭載被告辛○○牽1部車輛外，並無與
    被告辛○○有何共同竊取車輛之犯行等語。
四、被告辛○○部分
(一)被告辛○○於警詢供稱:「第二件於98年4月14日18時許，在
    臺中縣東勢鎮○○路石麻巷果園，由我一人獨自前往竊取電
    線..........共竊得電線100公尺，然後用我家中所有之重
    機車載至石岡鄉土牛村之忠進資源回收場變賣，共賣850元
    」云云，惟查證人丙○○於本院證稱:「(問:4月14日所收之
    電線是於當日上午、下午、晚上何時收的？)上午。我下午
    二點左右回去回收場，問我女婿，他說這些電線是早上有人
    拿來賣的」等語(本院卷第53頁)，核證人丙○○於本院為證
    時，就相關問題意旨及細節均能明確理解而為供證，應無誤
    記之可能，則被告辛○○苟係於98年4月14日18時許始竊取
    電線，自無於該日上午即出售予忠進回收場之可能，是被告
    辛○○於警詢所為之相關自白是否與事實相符，容有疑問。
(二)按被告刑事被告事後於犯罪場所所為之犯罪現場模擬、指認
    ，性質屬被告之自白範疇，而得與客觀事實檢驗，以查其自
    白之真實性。證人庚○○於本院證稱:伊遭竊之電線係三芯
    電線等語(本院卷第54頁反面)，惟證人丙○○於本院證稱:
    被告辛○○於4月14日下午6至前揭忠進資源回收場變賣之電
    線係二芯等語(本院卷第52頁)，是被害人庚○○遭竊之電線
    是否為被告辛○○嗣出售予丙○○之電線，已非無疑。又證
    人戊○○於本院證稱:本案被告辛○○於警詢陸續供出所涉
    前揭竊盜案件後，由被告辛○○指路帶往前揭東坑路石麻巷
    果園，被告辛○○並指陳於該處溪邊剪一段接抽水機的電纜
    線去賣，伊等並拍照附卷等語(本院卷第56頁)，而卷附警卷
    照片亦有被告辛○○指陳竊取庚○○電線之照片6幀可憑，
    惟經提示前揭照片，證人庚○○於本院證稱:「(問:提示警
    卷照片標示拍攝地點石麻巷果園4張，該處是否為你的果園
    ？你遭竊之電線係放置於何處？)這4張都不是我的果園，照
    片中的馬達還有他比的電線都不是我的」等語(本院卷第55
    頁背面)，則被告辛○○於偵查中所自白竊取他人電線之地
    點，並非被害人庚○○遭竊之果園，被告辛○○於偵查中所
    為關於竊取他人電線等犯罪事實之供述，與本案檢察官起訴
    犯罪事實即被告辛○○竊取庚○○石麻巷果園之電線，並不
    合致。
(三)綜上所述，公訴人關於被告辛○○此部分犯行之證明，即被
    告辛○○於偵查中自白之憑信性有疑，證人丙○○、庚○○
    之證詞等，亦無從證明庚○○果園之電線係由被告辛○○所
    竊取，自難僅憑前揭證據，遽為不利被告辛○○之認定，公
    訴人所指被告辛○○此部分之犯嫌，仍有合理懷疑之存在，
    本院無從形成有罪之確信，揆諸前揭說明，自應對被告辛○○此部分為無罪之諭知。
五、被告己○○部分
(一)證人即共同被告辛○○於98年5月26日警詢固證稱其與被告
    己○○共同為前揭犯罪事實欄（一）（二）（三）所示竊盜
    犯行，惟證人辛○○於同日即98年5月26日檢察官偵訊中，
    即改稱:僅前揭犯罪事實欄（三）部分被告己○○有共同竊
    盜把風之行為，犯罪事實欄（一）(二)部分係與另「阿明」
    者共同竊取云云(98年度偵字第14484號卷第12、13頁)，於
    98年7月16日於檢察官以被告身分偵訊時亦為相同之供述(同
    上偵卷第41、42頁)，惟於同日嗣又稱:犯罪事實欄（一）(
    二)部分被告己○○有參與竊盜之把風行為，並由被告己○○載其變賣竊得之音響等語(同上偵卷第42、43頁)，是核證
    人辛○○就被告己○○與之有無共同竊盜犯行部分，前後所
    供於偵查中即多有反覆不同，自難於無其它證據之情形下，
    逕採對被告己○○不利之供述部分。
(二)證人辛○○於本院復證稱:「(問:犯罪事實（一）（二）（
    三）竊取車輛部分，你有無與他人一起行竊？)有壹台深色
    的廂型車部分，是己○○在不知情的情況下載我去偷的，我
    本來是叫他載我去買消夜，開到半路叫他停下來，叫他先走
    ，我自己下車去偷，其他二台是我自己一個人去的」、「(
    問:你所指廂型車是否指OX4837？（提示警卷照片）對」等
    語(本院卷第58頁背面)，而公訴人亦未能指出證人被告辛○○此部分證詞有何不可採之理由。
(三)證人辛○○於警詢之初及檢察官偵訊之末，固曾證述被告己○○為共同竊盜之犯行，惟證人辛○○就其自己所涉刑事案
    件部分，於警詢亦曾為不實之自白，此除前述被告辛○○無
    罪部分外，另檢察官亦對被告辛○○於警詢自白竊取被害人
    黃春來電線部分，以98年度偵字第14484號為不起訴處分，
    是被告辛○○對於與己有利害關係部分之自白，既已不當然
    具憑信性，則就共同被告己○○之相關供述，自亦難有何較
    高之憑信性可言。
(四)被告己○○於偵查固中自承曾於98年5月4日駕車搭載被告辛○○至臺中縣東勢鎮○○路與忠孝街口牽1部車輛等語，惟
    其亦供稱:我不知道他要去偷車等語(同上偵卷第34頁)，是
    僅以被告己○○此部分之供述，亦難逕認被告己○○對被告
    辛○○該部分之竊盜犯行有何犯意之聯絡或行為之分擔。
(五)此外，公訴人關於被告己○○此部分犯行之證明，亦無其它
    積極證據足資補強，自難僅憑前揭證據，遽為不利被告己○○之認定，公訴人所指被告己○○此部分之犯嫌，仍有合理
    懷疑之存在，為貫徹修法意旨對我國刑事訴訟制度採改良式
    當事人進行主義之精神，落實對檢察官舉證之要求，本院自
    亦不應就被告不利部分逕予職權調查，甚或搜集或以訊問被
    告之方式，充足對被告不利之心證，而應依前揭關於舉證責
    任之規定，為被告有利之認定，即對被告己○○為無罪之諭
    知。
據上論斷，應依刑事訴訟法第299條第1項前段、第301條第1項，
刑法321條第1項第3款、第47條第1項、第62條前段、第41條第1
項前段、第51條第5款、第38條第1項第2款，刑法施行法第1條之
1，判決如主文。
中    華    民    國    98    年    10    月    14    日
                        刑事第15庭  法  官  郭書豪
上正本證明與原本無異。
如不服本判決，應於收受送達後十日內向本院提出上訴書狀（應
敘述具體理由並附繕本）。
上訴書狀如未敘述理由，應於上訴期間屆滿後二十日內補提理由
書於本院。
                                    書記官  陳美虹
中    華    民    國    98    年    10    月    14    日
附錄法條：
中華民國刑法第321條
（加重竊盜罪）
犯竊盜罪而有左列情形之一者，處6月以上、5年以下有期徒刑：
一  於夜間侵入住宅或有人居住之建築物、船艦或隱匿其內而犯
    之者。
二  毀越門扇、牆垣或其他安全設備而犯之者。
三  攜帶兇器而犯之者。
四  結夥三人以上而犯之者。
五  乘火災、水災或其他災害之際而犯之者。
六  在車站或埠頭而犯之者。
前項之未遂犯罰之。
附表
┌──┬─────┬────┬──────────────────────┐
│編號│犯罪行為  │所犯法條│論處之罪及所宣告之刑                        │
├──┼─────┼────┼──────────────────────┤
│ 1  │如犯罪事實│刑法第三│辛○○攜帶兇器竊盜，累犯，處有期徒刑伍月，如│
│    │（一）    │百二十一│易科罰金，以新台幣壹仟元折算壹日。扣案T型六 │
│    │          │條第一項│角扳手貳支、十字起子壹支、油壓剪壹支及手套柒│
│    │          │第三款  │隻，均沒收。                                │
├──┼─────┼────┼──────────────────────┤
│ 2  │如犯罪事實│同上    │同上                                        │
│    │（二）    │        │                                            │
├──┼─────┼────┼──────────────────────┤
│ 3  │如犯罪事實│同上    │同上                                        │
│    │（三）    │        │                                            │
└──┴─────┴────┴──────────────────────┘


司法院資訊處製作；財團法人民間司法改革基金會備份。
